臺灣南投地方法院刑事判決
110年度交簡上字第21號
上  訴  人  許慶霖
即  被  告          



上列上訴人即被告因過失傷害案件，不服本院民國110年8月2日1
10年度投交簡字第221號之第一審刑事簡易判決（聲請簡易判決
處刑案號：110年度調偵字第114號），提起上訴，本院管轄之第
二審合議庭判決如下：
　　主　文
上訴駁回。
　　事實及理由
一、本案經本院審理結果，認第一審判決認事用法及量刑均無不
    當，應予維持，引用第一審判決書記載之犯罪事實、證據及
    理由如附件。並就證據部分補充：交通部公路總局臺中區監
    理所南投縣區車輛行車事故鑑定會南投縣區0000000案鑑定
    意見書。
二、上訴人上訴意旨略以：原審量刑過重，請求改判從輕量刑等
    語。按關於刑之量定，係實體法上賦予法院得為自由裁量之
    事項，倘其未有逾越法律所規定之範圍，或濫用其權限，即
    不得任意指為違法（最高法院75年台上字第7033號判例參照
    ）；且在同一犯罪事實與情節，如別無其他加重或減輕之原
    因，下級審量定之刑，亦無過重或失輕之不當情形，則上級
    審法院對下級審法院之職權行使，原則上應予尊重（最高法
    院85年度台上字第2446號判決意旨參照）。原審以被告罪證
    明確，適用刑法第284條前段、第41條第1項前段，審酌被告
    駕駛自用小貨車上路，本應謹慎駕車並應注意遵守道路交通
    之規範，以維護自身及其他參與道路交通者之安全，於行經
    無號誌交叉路口時，應減速慢行，作隨時停車之準備，竟疏
    未注意及此，貿然通過該交叉路口，並因此不慎與告訴人王
    ○承所騎乘之電動自行車發生碰撞，致告訴人受有如附件聲
    請簡易判決處刑書所載之傷勢，自有疏失；復衡酌其犯後坦
    承犯行之態度，惟迄今未能與告訴人達成和解或調解，而尚
    未賠償告訴人所受損害，兼衡告訴人所受之傷勢，暨考量被
    告之智識程度、職業、家庭經濟狀況等一切情狀，量處拘役
    50日，並諭知易科罰金以新臺幣（下同）1000元折算1日之
    折算標準，參以被告為肇事主因，告訴人為肇事次因之過失
    程度，交通部公路總局臺中區監理所南投縣區車輛行車事故
    鑑定會亦同此意見，有上開鑑定意見書在卷可參，堪認原審
    認事用法均無違誤，量刑亦屬妥適。此外，被告復未指明原
    審判決量刑，有何濫用裁量權或逾越裁量範圍之情事，是其
    上訴指摘原審量刑過重，請求撤銷改判，為無理由，應予駁
    回。
據上論斷，應依刑事訴訟法第455條之1第1項、第3項、第368條
、第373條，判決如主文。
本案經檢察官鄭文正聲請簡易判決處刑，檢察官林孟賢到庭執行
職務。
中　　華　　民　　國　　111 　年　　5 　　月　　19　　日
　　　　　　　　　刑事第二庭　審判長法　官　楊國煜
　　　　　　　　　　　　　　　　　　法　官　羅子俞
　　　　　　　　　　　　　　　　　　法　官　劉彥宏
以上正本證明與原本無異。
不得上訴。
　　　　　　　　　　　　　　　　　　書記官　林佩儒
中　　華　　民　　國　　111 　年　　5 　　月　　20　　日
附錄本判決論罪之法條：
中華民國刑法第284條：
因過失傷害人者，處1 年以下有期徒刑、拘役或10萬元以下罰金
；致重傷者，處3 年以下有期徒刑、拘役或30萬元以下罰金。